【裁判字號】    97,重訴,6
【裁判日期】    971216
【裁判案由】    違反槍砲彈藥刀械管制條例
【裁判全文】
臺灣新竹地方法院刑事判決               97年度重訴字第6號
公  訴  人  臺灣新竹地方法院檢察署檢察官
被      告  乙○○
                    （另案現在臺灣臺北戒治所戒治中）
指定辯護人  本院公設辯護人甲○○
上列被告因違反槍砲彈藥刀械管制條例等案件，經檢察官提起公
訴（97年度偵字第1046號、偵字第2042號），本院判決如下：
    主    文
乙○○犯非法製造可發射子彈具殺傷力之槍枝罪，累犯，處有期
徒刑伍年貳月，併科罰金新臺幣拾萬元，罰金如易服勞役，以新
臺幣壹仟元折算壹日；扣案如附表所示之物，均沒收之。又犯非
法持有子彈罪，累犯，處有期徒刑肆月，併科罰金新臺幣萬元
。又持有第一級毒品，累犯，處有期徒刑肆月；扣案之第一級毒
品海洛因壹包（淨重零點零肆公克，空包裝重零點壹公克），
沒收銷燬之。應執行有期徒刑伍年陸月，併科罰金新臺幣拾貳萬
元。扣案如附表所示之物，均沒收之；扣案之第一級毒品海洛因
壹包（淨重零點零肆公克，空包裝重零點壹公克），沒收銷燬
之。
    事    實
一、乙○○前於民國89年間，因違反槍砲彈藥刀械管制條例案件
    ，經臺灣高等法院臺中分院於90年5月24日以90年度上訴字
    第641號判決判處有期徒刑2年，罰金新臺幣（下同）50萬元
    確定；復於90年間，因毒品危害防制條例案件，經臺灣苗栗
    地方法院於90年6月20日以90年度苗簡字第312號判決判處有
    期徒刑6月，經乙○○提起上訴後撤回上訴因而確定；再於
    90年間，因詐欺、違反槍砲彈藥刀械管制條例案件，經臺灣
    臺中地方法院於91年7月30日以91年度訴字第1240號判決分
    別判處有期徒刑8月、2年6月，違反槍砲彈藥刀械管制條例
    案件部分，併科罰金50萬元，嗣經臺灣高等法院臺中分院於
    91年10月17日以91年度上訴字第1396號判決上訴駁回，因而
    確定；前開各罪，經定應執行有期徒刑5 年4 月確定，於95
    年1 月27日縮短刑期假釋付保護管束出監，於96年10月25日
    縮刑期滿執行完畢。
二、詎乙○○猶不知警惕，明知非經主管機關許可，不得製造、
    持有可發射金屬或子彈具有殺傷力之槍枝及子彈，但因自己
    對槍枝極有興趣，竟未經許可，基於製造槍枝之犯意，於96
    年8、9月間某日，以不詳之價格，在新竹市○區○○路與南
    大路口處「幻象模型玩具店」，購得仿GLOCK廠17型半自動
    手槍製造之手槍1 枝（槍制管制編號0000000000號）、改造
    手槍用槍管2 枝、滑套1 個、槍機2 個及GLOCK －17型手槍
    使用手冊1 本，旋於97年1 月上旬某不詳時間，在新竹市○
    區○○路706 巷15弄9 號2 樓201 室居所內，持迷你電鑽、
    老虎鉗、尖嘴鉗、斜口鉗、銼刀、鑽頭、固定台、擦槍油等
    工具，並參照GLOCK －17型手槍使用手冊、改造手槍用槍管
    2 枝、滑套1 個、槍機2 個，自行將上開槍枝金屬槍管內阻
    鐵車通，據以製成具有殺傷力之改造克拉克92手槍1 枝（槍
    枝管制編號000000000 號，仿GLOCK 廠17型半自動改造手槍
    【含彈匣1 個】）。
三、乙○○復基於持有具殺傷力之子彈之犯意，於95年12月底某
    不詳時間，在臺北市○○○路交流道附近，收受由1 名真實
    姓名年籍均不詳，綽號「忠明」之成年男子所贈送之改造左
    輪子彈6顆而持有之（經送驗後，認均非制式子彈，由金屬
    彈殼組合直徑6.0＋－0.5mm金屬彈頭而成，其中3顆經試射
    ，均可擊發，認均具殺傷力；另3顆，由金屬彈殼以蠟封口
    而成，其中2顆雖可擊發，惟擊發動能甚微，另1顆，無法擊
    發，認不具殺傷力）。
四、乙○○明知第一級毒品海洛因屬違禁物，無正當理由不得持
    有之，另基於持有第一級毒品海洛因之犯意，於97年1月25
    、26日間某不詳時點，在苗栗縣竹南鎮某不詳地點，收受友
    人吳明俊所贈送之第一級毒品海洛因1 包（淨重0.04公克，
    空包裝重0.31公克）無正當理由而持有之（乙○○另持有及
    施用第二級毒品甲基安非他命之犯行部分，業經臺灣新竹地
    方法院檢察署檢察官另案聲請觀察勒戒）
五、嗣於97年1 月31日20時許，在新竹市○區○○路與食品路口
    處，經警攔檢查獲其持有上揭之第一級毒品海洛因1 包，另
    徵得乙○○之同意搜索前揭居所，當場扣得上開具有殺傷力
    之槍枝、改造左輪子彈3 顆及未具殺傷力之改造左輪手槍1
    枝、改造左輪手槍用子彈3 顆、仿GLOCK 廠手槍用子彈11顆
    等物，另扣得獲製造槍枝所用之改造手槍用槍管2 枝、滑套
    1 個、槍機2 個、槍枝使用手冊1 本、擦槍油1 瓶、固定台
    1 具、銼刀1 組、老虎鉗1 支、鑽頭2 組、尖嘴鉗1 支、斜
    口鉗1 支，另起出工業火藥68粒、底火1 盒、強力剪1 支、
    鐵鎚1 支、剝線器1 支、迷你電鑽1 支、梅花扳手3 支、槌
    子1 支、活動扳手1 支、測電筆1 支、十字起子1 支、一字
    起子1 支、多功能扳手1 支（以上均核與本件製造槍枝及持
    有子彈之犯罪事實無涉）等物，始悉上情。
六、案經新竹市警察局第二分局報告臺灣新竹地方法院檢察署檢
    察官偵查起訴。
    理    由
壹、關於證據能力之說明：
    按傳聞法則之重要理論依據，在於傳聞證據未經當事人之反
    對詰問予以核實，乃予排斥，惟若當事人已放棄對原供述人
    之反對詰問權，於法院審判時表明同意該等傳聞證據可作為
    證據，基於證據資料愈豐富，愈有助於真實發現之理念，並
    貫徹刑事訴訟法修法加重當事人進行主義之精神，確認當事
    人對於證據能力有處分權之制度，傳聞證據經當事人同意作
    為證據，法院認為適當者，亦得為證據。另當事人對於傳聞
    證據表示「沒有意見」，而未於言詞辯論終結前聲明異議（
    Without Objection ），應視為已有將該等傳聞證據採為證
    據之同意，此刑事訴訟法第159條之5定有明文。本案被告乙
    ○○及指定辯護人於本院審理程序中已表示對本院所提示調
    查之卷內人證物證之證據能力沒有意見，迄本院辯論終結前
    ，被告乙○○及指定辯護人亦未爭執本案證據之證據能力，
    依刑事訴訟法第159條之5第2項之規定，應視為被告乙○○
    已同意本案相關之傳聞證據均可作為證據，本院斟酌本案卷
    內之證據並非非法取得，亦無證明力明顯過低之情形，且經
    本院於審判期日依法進行證據之調查、辯論，被告乙○○於
    訴訟上之程序權，已受保障，前開各該證據，均得採為證據
    ，先予敘明。
貳、實體部分：
一、認定犯罪事實二被告乙○○製造槍枝部分所憑之證據及認定
    之理由：
（一）被告乙○○迭於警詢及本院審理期日自承稱：伊於96年8
      、9月間，前去位在新竹市○區○○路與南大路口處「幻
      象模型玩具店」，以不詳之價格購買在新竹市○區○○路
      與南大路口處「幻象模型玩具店」，購得仿GLOCK 廠17型
      半自動手槍製造之手槍1 枝、改造手槍用槍管2 枝、滑套
      1 個、槍機2 個及GLOCK －17型手槍使用手冊1 本後，於
      97 年1月上旬某不詳時間，在新竹市○區○○路706 巷15
      弄9 號2 樓201 室居所內，持迷你電鑽、老虎鉗、尖嘴鉗
      、斜口鉗、銼刀、鑽頭、固定台、擦槍油等工具，並參照
      GLOCK －17型手槍使用手冊、改造手槍用槍管2 枝、滑套
      1 個、槍機2 個，自行將上開槍枝金屬槍管內阻鐵車通，
      據以製成具有殺傷力之仿GLOCK 廠17型半自動改造手槍1
      枝等語（見97年度偵字第1046號偵查卷第6 、7 頁，本院
      卷第43頁）。
（二）扣案之具有殺傷力改造克拉克92手槍1 枝（槍枝管制編號
      000000000 號，係仿GLOCK 廠17型半自動改造手槍）及製
      造手槍所用之改造手槍用槍管2 枝、滑套1 個、槍機2 個
      、槍枝使用手冊1 本、擦槍油1 瓶、固定台1 臺、銼刀1
      組、虎鉗1 支、鑽頭2 組、尖嘴鉗1 支、斜口鉗1 支等工
      具，有  新竹市警察局第二分局97年1 月31日搜索扣押筆
      錄、查獲現場與槍枝及製造工具之相片13張等資料附卷可
      參（見上開偵查卷第33至38、50至53、55至57頁）
（三）此外，上開改造手槍1 枝送驗後，認係改造克拉克92手槍
      1 枝（槍枝管制編號000000000 號），認係改造手槍，由
      仿GLOCK 廠17型半自動改造手槍製造之槍枝，車通金屬槍
      管內阻鐵而，擊發功能正常，可供擊發適用子彈使用，有
      內政部警政署刑事警察局97年2 月25日刑鑑字第09700213
      88號槍彈鑑定書內鑑定結果二所載（見上開偵查卷第72之
      1 頁）。
二、認定犯罪事實三被告乙○○持有具殺傷力之子彈部分所憑之
    證據及認定之理由：
（一）被告乙○○於本院審理期日自承稱：伊於95年12月底，在
      臺北市○○○路交流道附近，自1名綽號「忠明」之成年
      男子處受贈扣得之改造左輪子彈6顆等語（見本院卷第46
      頁）
（二）扣案之具有殺傷力之改造左輪子彈3顆，有新竹市警察局
      第二分局97年1月31日搜索扣押筆錄、查獲之子彈照片3張
      等資料附卷可參（見上開偵查卷第33至38、53頁下方、54
      頁）
（三）此外，送鑑改造左輪子彈6顆，其中3顆，具認均非制式子
      彈，由金屬彈殼組合直徑6.0＋－0.5mm金屬彈頭而成，其
      中3顆經試射，均可擊發，認均具殺傷力；另3顆，由金屬
      彈殼以蠟封口而成，其中2 顆雖可擊發，惟擊發動能甚微
      ，另1 顆，無法擊發，認不具殺傷力，有內政部警政署刑
      事警察局97年2 月25日刑鑑字第0970021388號槍彈鑑定書
      內鑑定結果三、內政部警政署刑事警察局97年10月3 日刑
      鑑字第0970132122號函各1 份所載（見上開偵查卷第72之
      1 、73頁，本院卷第27頁）。
三、認定犯罪事實四被告乙○○持有第一級毒品海洛因部分所憑
    之證據及認定之理由：
（一）被告乙○○迭於偵查、本院準備及審理期日承稱：伊係於
      97年1月25、26日間某不詳時間，在苗栗縣竹南鎮，自友
      人吳明俊受贈第一級毒品海洛因1 包等語（見上開偵查卷
      第78頁，本院卷第19頁背面、46頁）。
（二）扣案之第一級毒品海洛因1包（淨重0.04公克），有新竹
      市警察局第二分局搜索扣押筆錄及現場與扣案之第一級毒
      品海洛因照片6 張（見上開偵查卷第39至42、44、46頁下
      方、49頁下方）
（三）上開扣案之第一級毒品經送請法務部調查局鑑定後，認包
      含第一級第6項毒品海洛因成分，淨重0.04公克（空包裝重
      0.31公克），有法務部調查局濫用藥物實驗室調科壹字第0
      9723015500號鑑定書1 份在卷可佐（見97年度偵字第2042
      號偵查卷第12頁）。
四、論罪與科刑之審酌：
（一）罪名─核被告乙○○針對犯罪事實二之部分所為，係犯違
      反槍砲彈藥刀械管制條例第8 條第1 項之未經許可製造可
      發射子彈具有殺傷力之改造槍枝罪；另就犯罪事實三之部
      分所為，係犯違反槍砲彈藥刀械管制條例第12條第4 項之
      持有子彈罪；被告乙○○針對犯罪事實四之部分，所為係
      違反毒品危害防制條例第11條第1 項之持有第一級毒品海
      洛因罪。
（二）吸收關係：被告乙○○未經許可，持有槍枝之低度行為，
      為其所犯之未經許可製造可發射子彈具有殺傷力之槍枝罪
      所吸收，不另論罪。
（三）被告乙○○針對犯罪事實三之部分，係犯違反槍砲彈藥刀
      械管制條例第12條第4 項之持有子彈罪，原起訴書認係違
      反同條例第12條第1 項之製造子彈罪，業經公訴蒞庭檢察
      官當庭更正起訴法條為同條例第12條第4 項之持有子彈罪
      ，併此敘明。
（四）數罪併罰：被告乙○○針對上開犯罪事實二、三、四所載
      之各罪犯意各別、行為互異，應予分論併罰。
（五）累犯─被告乙○○前於89年間，因違反槍砲彈藥刀械管制
      條例案件，經臺灣高等法院臺中分院於90年5 月24日以90
      年度上訴字第641 號判決判處有期徒刑2 年，罰金50萬元
      確定；復於90年間，因毒品危害防制條例案件，經臺灣苗
      栗地方法院於90年6 月20日以90年度苗簡字第312 號判決
      判處有期徒刑6 月，經乙○○提起上訴後撤回上訴因而確
      定；再於90年間，因詐欺、違反槍砲彈藥刀械管制條例案
      件，經臺灣臺中地方法院於91年7 月30日以91年度訴字第
      1240號判決分別判處有期徒刑8 月、2 年6 月，違反槍砲
      彈藥刀械管制條例案件部分，併科罰金50萬元，嗣經臺灣
      高等法院臺中分院於91年10月17日以91年度上訴字第1396
      號判決上訴駁回，因而確定；前開各罪，經定應執行有期
      徒刑5 年4 月確定，於95年1 月27日縮短刑期假釋付保護
      管束出監，於96年10月25日縮刑期滿執行完畢等情，有臺
      灣新竹地方法院檢察署刑案資料查註紀錄表及臺灣高等法
      院被告全國前案紀錄表各1 份在卷足參，其於受有期徒刑
      之執行完畢後5 年以內故意再犯本件有期徒刑以上之三罪
      ，均為累犯，均應依刑法第47條第1 項之規定加重其刑。
（六）量刑─爰審酌被告乙○○有多次違反槍砲彈藥刀械管制條
      例之前案紀錄，素行非佳，明知製造槍枝、持有子彈及第
      一級毒品海洛因係屬違法，竟無視法令禁制，而製造具殺
      傷力之改造手槍，復持有子彈及第一級毒品海洛因，增加
      社會潛在危險性，考量其犯罪之犯罪動機、目的、手段及
      被告之生活狀況、品行，以及被告犯罪後終能坦承犯行，
      犯罪後之態度良好，亦未造成危害，復考量其生活狀況、
      智識程度等一切情狀，分別量處如主文所示之有期徒刑及
      罰金刑，另就製造槍枝部分之罰金刑諭知易服勞役之折算
      標準以資警惕。
（七）沒收─
  １．扣案如附表編號一所示之具有殺傷力改造克拉克92手槍1
      枝（槍枝管制編號000000000 號，含彈匣一個），係違禁
      物，應依刑法第38條第1 項第1 款之規定宣告沒收。
  ２．扣案如附表編號一以外所示之物，均為被告乙○○所有，
      供其犯製造具殺傷力改造手槍所用之物，業據被告乙○○
      陳明在卷，均應依刑法第38條第1 項第2 款之規定宣告沒
      收。
  ３．扣案之第一級毒品海洛因1 包（淨重0.04公克，空包裝重
      0.31公克），屬毒品危害防制條例第2 條第1 項第1 款之
      第一級毒品，係違禁物，爰依毒品危害防制條例第18條第
      1項前段之規定，沒收銷燬之。
  ４、另為警所起出之工業火藥68粒、底火1 盒、強力剪1 支、
      鐵鎚1 支、剝線器1 支、迷你電鑽1 支、梅花扳手3 支、
      槌子1 支、活動扳手1 支、測電筆1 支、十字起子1 支、
      一字起子1 支、多功能扳手1 支等物，雖係被告乙○○所
      有，惟被告乙○○否認與本案製造槍枝、持有子彈及毒品
      之案行有關，其中工具部分，多屬家庭ＤＩＹ常用工具，
      復查無事證足認上開物品與本案事實相涉，均爰不另為沒
      收之諭知，附此敘明。至於為警所扣得之具有殺傷力之子
      彈3 顆，已經試射完畢，業已用罄；另不具殺傷力之改造
      左輪手槍1 枝、改造左輪手槍用子彈3 顆、仿GLOCK 廠手
      槍用子彈11顆，亦均不予宣告沒收，併此敘明。
五、適用之法條：
（一）刑事訴訟法第299條第1項前段。
（二）槍砲彈藥刀械管制條例第8條第1項、第12條第4項。
（三）毒品危害防制條例第11條第1 項、第18條第1 項前段。
（四）刑法第11條、第47條第1 項前段、第51條第5 款、第7 款
      第42條第3項前段、第38條第1 項第1款、第2 款。
本案經檢察官陳玉華到庭執行職務。
中    華    民    國    97    年    12    月    16    日
              刑事第四庭  審判長法  官  林秋宜
                                法  官  馮俊郎
                                法  官  劉兆菊
以上正本證明與原本無異。
如不服本判決應於收受本判決後10日內向本院提出上訴書狀，上
訴書狀應敘述具體理由。上訴書狀未敘述上訴理由者，應於上訴
期間屆滿後20日內補提理由書狀於本院 (均須按他造當事人之人
數附繕本 )「切勿逕送上級法院」。
中    華    民    國    97    年    12    月    16    日
                                書記官  蕭汝芳
附錄本案論罪科刑法條全文：
槍砲彈藥刀械管制條例第8條
I  未經許可，製造、販賣或運輸鋼筆槍、瓦斯槍、麻醉槍、獵
    槍、空氣槍或第四條第一項第一款所定其他可發射金屬或子
    彈具有殺傷力之各式槍砲者，處無期徒刑或五年以上有期徒
    刑，併科新臺幣一千萬元以下罰金。
II  未經許可，轉讓、出租或出借前項所列槍枝者，處五年以上
    有期徒刑，併科新臺幣一千萬元以下罰金。
III  意圖供自己或他人犯罪之用，而犯前二項之罪者，處無期徒
    刑或七年以上有期徒刑，併科新臺幣一千萬元以下罰金。
Ⅳ  未經許可，持有、寄藏或意圖販賣而陳列第一項所列槍枝者
    ，處三年以上十年以下有期徒刑，併科新臺幣七百萬元以下
    罰金。
Ⅴ  第一項至第三項之未遂犯罰之。
槍砲彈藥刀械管制條例第12條
I  未經許可，製造、販賣或運輸子彈者，處一年以上七年以下
    有期徒刑，併科新台幣五百萬元以下罰金。
II  未經許可，轉讓、出租或出借子彈者，處六月以上五年以下
    有期徒刑，併科新台幣三百萬元以下罰金。
III  意圖供自己或他人犯罪之用，而犯前二項之罪者，處三年以
    上十年以下有期徒刑，併科新台幣七百萬元以下罰金。
Ⅳ  未經許可，持有、寄藏或意圖販賣而陳列子彈者，處五年以
    下有期徒刑，併科新台幣三百萬元以下罰金。
Ⅴ  第一項至第三項之未遂犯罰之。
毒品危害防制條例第11條
持有第一級毒品者，處3 年以下有期徒刑、拘役或新臺幣5 萬元
以下罰金。
持有第二級毒品者，處2 年以下有期徒刑、拘役或新臺幣3 萬元
以下罰金。
持有專供製造或施用第一、二級毒品之器具者，處1 年以下有期
徒刑、拘
役或新臺幣 1 萬元以下罰金。
持有毒品達一定數量者，加重其刑至二分之一，其標準由行政院
定之。
附表：
┌──┬───────┬────┬───────────────┐
│編號│名          稱│數    量│  備                      註  │
├──┼───────┼────┼───────────────┤
│ 一 │改造手槍（含彈│  壹枝  │改造克拉克92手槍1枝（槍枝管制 │
│    │匣壹個）      │        │編號000000000 號，含彈匣壹個）│
├──┼───────┼────┼───────────────┤
│ 二 │迷你電鑽      │  壹具  │                              │
├──┼───────┼────┼───────────────┤
│ 三 │老虎鉗        │  壹支  │                              │
├──┼───────┼────┼───────────────┤
│ 四 │尖嘴鉗        │  壹支  │                              │
├──┼───────┼────┼───────────────┤
│ 五 │斜口鉗        │  壹支  │                              │
├──┼───────┼────┼───────────────┤
│ 六 │銼刀          │  壹支  │                              │
├──┼───────┼────┼───────────────┤
│ 七 │鑽頭          │  貳組  │                              │
├──┼───────┼────┼───────────────┤
│ 八 │固定台        │  壹具  │                              │
├──┼───────┼────┼───────────────┤
│ 九 │擦槍油        │  壹個  │                              │
├──┼───────┼────┼───────────────┤
│ 十 │GLOCK －17型手│  壹本  │                              │
│    │槍使用手冊    │        │                              │
├──┼───────┼────┼───────────────┤
│十一│改造手槍用槍管│  貳支  │                              │
├──┼───────┼────┼───────────────┤
│十二│滑套          │  壹個  │                              │
├──┼───────┼────┼───────────────┤
│十三│槍機          │  貳個  │                              │
└──┴───────┴────┴───────────────┘


司法院資訊處製作；財團法人民間司法改革基金會備份。
